臺灣花蓮地方法院刑事判決　　　　　　　100年度易字第123號
公　訴　人　臺灣花蓮地方法院檢察署檢察官
被　　　告　李金輝
上列被告因違反毒品危害防制條例案件，經檢察官提起公訴（10
0年度毒偵字第 75號），被告就被訴事實為有罪之陳述，本院裁
定進行簡式審判程序審理，判決如下：
    主  文
李金輝施用第二級毒品，累犯，處有期徒刑陸月，如易科罰金，
以新臺幣壹仟元折算壹日。扣案之吸食器壹個沒收之。
    事  實
一、觀察、勒戒與強制戒治：
(一)李金輝前因施用毒品案件，經本院於民國93年10月 4日以93
    年度毒聲字第 167號裁定送觀察、勒戒後，認無繼續施用毒
    品之傾向，嗣於93年12月 6日執行完畢出所，並經臺灣花蓮
    地方法院檢察署檢察官於93年12月15日以93年度毒偵字第47
    4號為不起訴處分確定。
(二)李金輝復因施用毒品案件，經本院於97年3月3日以97年度花
    簡字第106號判處有期徒刑4月確定。
二、犯罪前科：
(一)李金輝前因施用毒品案件，經本院於97年 5月16日以97年度
    花簡字第524號判處有期徒刑4月確定。
(二)李金輝復因贓物案件，經本院於97年7月3日以97年度易字第
    105號判處有期徒刑3月確定。
(三)前述一（二）案件與二（一）（二）兩案件經本院於97年10
    月2日以97年度聲字第589號裁定應執行有期徒刑10月確定。
(四)李金輝再因施用毒品案件，經本院於97年11月17日以97年度
    易字第375號判處3罪，分別為有期徒刑4 月，應執行有期徒
    刑10月確定。
(五)上開二（三）（四）兩案件接續執行，李金輝於98年10月16
    日假釋出監，嗣於同年11月14日假釋期滿，所餘刑期內未經
    撤銷假釋，未執行之刑以已執行論（成立累犯）。
三、本案事實：
    李金輝基於施用第二級毒品之犯意，於100年1月7日下午4時
    許，在其位於花蓮縣花蓮市○○路○段456號之住處，非法施
    用第二級毒品甲基安非他命 1次（起訴書誤載為安非他命）
    。嗣因另案通緝遭查獲，員警經其同意採驗尿液，結果呈施
    用第二級毒品甲基安非他命代謝後之安非他命、甲基安非他
    命陽性反應，並扣得其所有供施用第二級毒品甲基安非他命
    之吸食器1個。
四、案經行政院海岸巡防署海洋巡防總局第六海巡隊報告臺灣花
    蓮地方法院檢察署檢察官偵查起訴。
    理  由
壹、程序事項：
    被告李金輝所犯為毒品危害防制條例第10條第 2項之施用第
    二級毒品罪，非死刑、無期徒刑、最輕本刑為 3年以上有期
    徒刑之罪，或高等法院管轄第一審之案件，被告於本院準備
    程序中，就被訴事實為有罪之陳述，經告以簡式審判程序之
    旨，並聽取檢察官、被告之意見後，本院業已依刑事訴訟法
    第 273條之1第1項之規定，裁定進行簡式審判程序，是本件
    之證據調查，依刑事訴訟法第273條之2規定，不受同法第15
    9條第 1項、第161條之2、第161條之3、第163條之1及第164
    條至第170條規定之限制，合先敘明。
貳、實體事項：
一、前開事實，業據被告於警詢時、偵訊中及本院審理中自白不
    諱，且被告為警採集其親自排放之尿液，送請慈濟大學濫用
    藥物檢驗中心，以氣相層析質譜儀分析法確認檢驗結果，呈
    安非他命、甲基安非他命陽性反應，此有被告檢體編號0000
    000000號尿液姓名對照表及慈濟大學濫用藥物檢驗中心檢驗
    總表各1份附卷可稽，另有吸食器1個扣案可佐，足認被告前
    開自白與事實相符，可以採信。本案罪證明確，被告犯行洵
    堪認定，自應依法論科。
二、查甲基安非他命係毒品危害防制條例第 2條第2項第2款所定
    之第二級毒品；又犯毒品危害防制條例第10條施用毒品之罪
    者，檢察官應聲請法院裁定，令被告入勒戒處所觀察、勒戒
    ，經觀察、勒戒後，無繼續施用毒品之傾向者，應即釋放，
    並由檢察官為不起訴處分，有繼續施用毒品之傾向者，則由
    檢察官先聲請法院裁定令入戒治處所施以強制戒治，俟強制
    戒治期滿，再行釋放，並由檢察官為不起訴處分；而依前開
    規定觀察勒戒或強制戒治執行完畢釋放後， 5年內再犯施用
    毒品之罪者，檢察官應依法追訴，毒品危害防制條例第20條
    第1項、第2項、第23條第2項分別定有明文。且倘被告於5年
    內已再犯，經依法追訴處罰，縱其第3次（或第3次以上）再
    度施用毒品之時間，在初犯經觀察、勒戒或強制戒治執行完
    畢5年以後，已不合於「 5年後再犯」之規定，且因已於「5
    年內再犯」，顯見其再犯率甚高，原實施觀察、勒戒或強制
    戒治，已無法收其實效，即應依該條例第10條處罰（最高法
    院95年度第7次及97年度第5次刑事庭會議決議參照）。本案
    被告此次施用毒品之犯罪時間雖距初次觀察、勒戒釋放出所
    達5年以上，然其於初次觀察、勒戒釋放出所後5年內再犯施
    用毒品案件，有臺灣高等法院被告前案紀錄表附卷可考，顯
    見其再犯率甚高，原實施之觀察、勒戒已無法收其實效，揆
    諸前揭說明意旨，已不合於「5年後再犯」之規定。
三、核被告所為，係犯毒品危害防制條例第10條第 2項之施用第
    二級毒品罪。被告持有第二級毒品以供其施用，其持有之低
    度行為應為其施用之高度行為所吸收，不另論罪。被告前曾
    受如事實欄所載有期徒刑之執行，有臺灣高等法院被告前案
    紀錄表附卷可考，其於有期徒刑執行完畢後 5年以內，故意
    再犯本件有期徒刑以上之罪，為累犯，應加重其刑。爰審酌
    被告犯罪之動機、吸食頻率、曾有施用毒品之前科仍不知戒
    除，惟犯罪後坦承犯行，且所犯之施用毒品犯行乃戕害自己
    身心健康，並未危及他人等一切情狀，量處如主文所示之刑
    並諭知易科罰金之折算標準，以示懲儆。又扣案之吸食器 1
    個，雖非專供施用毒品之器具，然屬被告所有供施用第二級
    毒品所用，業經被告供述在卷，爰依刑法第38條第1項第2款
    之規定宣告沒收。
四、毒品危害防制條例第2條規定，雖經立法院於99年11月5日修
    正，並經總統於同年月24日以華總一義字第 09900317041號
    令公布為：「本條例所稱毒品，指具有成癮性、濫用性及對
    社會危害性之麻醉藥品與其製品及影響精神物質與其製品。
    毒品依其成癮性、濫用性及對社會危害性分為四級，其品項
    如下：一、第一級：海洛因、嗎啡、鴉片、古柯鹼及其相類
    製品（如附表一）。二、第二級：罌粟、古柯、大麻、安非
    他命、配西汀、潘他唑新及其相類製品（如附表二）。三、
    第三級：西可巴比妥、異戊巴比妥、納洛芬及其相類製品（
    如附表三）。四、第四級：二丙烯基巴比妥、阿普唑他及其
    相類製品（如附表四）。前項毒品之分級及品項，由法務部
    會同行政院衛生署組成審議委員會，每 3個月定期檢討，報
    由行政院公告調整、增減之，並送請立法院查照。醫藥及科
    學上需用之麻醉藥品與其製品及影響精神物質與其製品之管
    理，另以法律定之。」然該修正條文係自公布後 6個月始施
    行，附此敘明。
據上論斷，應依刑事訴訟法第273條之1第1項、第299條第 1項前
段，毒品危害防制條例第10條第 2項，刑法第11條前段、第47條
第1項、第41條第1項前段、第38條第1項第2款，判決如主文。
本案經檢察官張立中到庭執行職務。
中    華    民    國   100    年    3     月    31    日
                  刑事第四庭    法  官  曹庭毓
以上正本證明與原本無異。
如不服本判決應於收受送達後10日內向本院提出上訴書狀，並應
敘述具體理由。其未敘述上訴理由者，應於上訴期間屆滿後20日
內向本院補提理由書(均須按他造當事人之人數附繕本)「切勿逕
送上級法院」。
中    華    民    國   100    年    3     月    31    日
                                書記官
附錄本判決論罪之法律條文：
毒品危害防制條例第10條第2項：
施用第二級毒品者，處3年以下有期徒刑。